【裁判字號】    90,易,533
【裁判日期】    901114
【裁判案由】    傷害（家庭暴力）
【裁判全文】
臺灣基隆地方法院刑事判決                            九十年度易字第五三三號
    公  訴  人  臺灣基隆地方法院檢察署檢察官
    被      告  甲○○
右列被告因家庭暴力之傷害案件，經檢察官提起公訴（九十年度偵緝字第一九七號）
，本院判決如左︰
    主  文
甲○○傷害人之身體，處拘役伍拾玖日，如易科罰金，以佰元折算壹日。
    事  實
一、甲○○前因公共危險案件，經本院判處罰金銀元五千元，緩刑二年，該判決於民
    國八十八年十一月二十九日確定，現猶在緩刑期內。甲○○與乙○○原為夫妻關
    係（業經本院於九十年九月二十七日判決雙方離婚），二人間具有家庭暴力防治
    法第三條第一款所定之家庭成員關係。甲○○於九十年六月二十六日晚間十一時
    許在外飲酒後，返回其二人位於基隆市信義區○○○路一六六之十九號三樓住處
    內，甲○○因認乙○○理財不善，心生不滿，遂與乙○○發生口角，甲○○竟基
    於傷害人身體之故意，於同日晚間十一時三十分許，先徒手毆打乙○○之右臉頰
    ，並將其壓倒在地上後，再咬乙○○之右手上臂，使乙○○受有右手上臂瘀青５
    ｘ８公分、右眼眶旁些微紅腫等傷害。
二、案經乙○○告訴基隆市警察局第二分局報告臺灣基隆地方法院檢察署檢察官偵查
    起訴。
    理  由
一、被告甲○○雖未於審判期日到場辯論，惟其就徒手毆打告訴人乙○○臉部之事實
    迭於偵查及本院調查中坦承不諱，至其雖於偵查中辯稱告訴人右手臂之傷應該是
    伊和告訴人發生拉扯時不小心造成云云置辯。惟查，右開事實業據告訴人指訴明
    確，復經證人即斯時在場目擊之被告與告訴人之子高東逸證述在卷（臺灣基隆地
    方法院檢察署九十年度偵字第三○○七號偵查卷第七、八頁參照），並有行政院
    衛生署基隆醫院驗傷診斷書一紙、拍攝有告訴人傷勢之照片二張在卷可參，觀之
    照片上顯示之告訴人右手臂之傷勢，可看出傷口上有齒痕，應係遭人咬囓造成之
    傷害，而非拉扯所造成，故應以告訴人之指訴為可採。本案事證明確，被告犯行
    堪可認定，應依法論科。
二、查被告於案發時係告訴人之夫，二人間有配偶關係，業據彼等自承在卷，自屬家
    庭之成員。被告於右揭時、地傷害被害人之身體，核其所為，係犯刑法第二百七
十七條第一項之傷害罪，亦屬家庭暴力防治法第二條第二項之家庭暴力罪。爰審
    酌被告與告訴人於案發當時係夫妻關係，被告僅因財務管理方式竟憤而毆傷告訴
    人，惟告訴人所受之傷勢非重，併其犯後態度等一切情狀，量處如主文所示之刑
    示懲，並諭知易科罰金之折算標準。
三、被告經合法傳喚（原定九十年十月三十一日下午三時二十分審理庭期之傳票於九
    十年十月二十二日寄存送達於基隆市警察局第二分局深澳坑派出所，被告於同年
    月二十四日親自具領，有卷附送達證書一紙可佐），無正當理由未於審理期日及
    時到場，本院認本案係應處拘役之案件，爰依刑事訴訟法第三百零六條之規定，
    不待其陳述逕行判決。
四、據上論斷，應依刑事訴訟法第二百九十九條第一項前段、第三百零六條，刑法第
    二百七十七條第一項、第四十一條第一項，罰金罰鍰提高標準條例第一條前段、
    第二條，判決如主文。
本案經檢察官黃士元到庭執行職務。
中      華      民      國    九十      年     十一     月     十四     日
                                  臺灣基隆地方法院刑事第二庭
                                      審判長法  官  邱 志 平
                        法  官  陳 志 祥
                                            法  官  楊 皓 清
右正本證明與原本無異。
對於本件判決如有不服，應於收受送達後十日內，向本院提出上訴書狀，上訴於臺灣
高等法院，並按他造當事人之人數附具繕本。
                                            書記官  邱 李 和
中      華      民      國    九十      年     十一     月     十四     日
附錄論罪法條
刑法第二百七十七條第一項：
傷害人之身體或健康者，處三年以下有期徒刑，拘役或一千元以下罰金。


司法院資訊處製作；財團法人民間司法改革基金會備份。
